【裁判字號】    98,司家聲,58
【裁判日期】    990310
【裁判案由】    聲請酌定遺產管理人報酬
【裁判全文】
臺灣彰化地方法院民事裁定            98年度司家聲字第58號
聲  請  人  曾智群律師
上列聲請人聲請裁定遺產管理人報酬事件，本院裁定如下：
    主  文
本件聲請人擔任被繼承人甲○○遺產管理人之報酬酌定為新臺幣
壹萬肆仟肆佰元。
程序費用新臺幣壹仟元由被繼承人甲○○之遺產負擔。
    理  由
一、本件聲請意旨略以：聲請人前經本院98年度財管字第24號民
    事裁定選任為被繼承人甲○○（男，民國28年12月2日出生
    ，身分證字號：Ｚ000000000號，生前籍設臺灣省彰化縣彰化
    市○○里○○鄰○○街180號，民國94年6月30日死亡）之遺產
    管理人在案，經查本院98年度司執字第20274號債權人臺灣
    土地銀行股份有限公司與債務人林黃阿花等即甲○○之限定
    繼承人間清償債務強制執行事件正在執行中，為聲請參與分
    配，爰聲請新臺幣50,000元為遺產管理人報酬等語。
二、按：遺產管理人得請求報酬，其數額由親屬會議按其勞力及
    其與被繼承人之關係酌定，而親屬會議不能召開或召開有困
    難時，則由有召集權人聲請法院處理之，此觀民法第1183條
    、第1132條第2項前段自明。
三、查：聲請人主張之事實，業據提出本院98年度財管字第24號
    號民事裁定影本、本院民事執行處民國98年11月24日彰院賢
    執孟98年度司執字第20274號通知書影本各一份為證，並經
    本院依職權調取本院94年度繼字第829號、第830號拋棄繼承
    卷宗、98年度財管字第24號選任遺產管理人卷宗，經核無訛
    ，堪信屬實。本件被繼承人死亡後，既因其全體繼承人皆拋
    棄繼承，且親屬會議未於法定期間內選定遺產管理人，致其
    遺產無人管理，方經本院以98年度財管字第24號民事裁定選
    任聲請人為遺產管理人，則自難期被繼承人之親屬會議能召
    開進而合理酌定遺產管理人即聲請人之報酬。揆諸上情，本
    院認本件有親屬會議難以召開之事由，而聲請人遺產管理之
    職務雖尚未終結，惟為於強制執行程序中聲明參與分配之必
    要，聲請人聲請法院酌定遺產管理人報酬，自屬有據。
五、次查：本院審酌聲請人曾聲請本院對被繼承人甲○○之債權
    人及受遺贈人為公示催告，並將裁定依法登載於新聞紙，有
    本院98年度司家催字第55號民事裁定影本、新聞紙及廣告費
    收據影本各一份為證，又遺產管理人即強制執行程序中之債
    務人，須就強制執行事項有忍受及配合執行法院之義務，且
    應俟有繼承人承認繼承或遺產歸屬國庫時，為遺產之移交。
    衡諸上開聲請人自受任為遺產管理人至遺產管理程序終結所
    須付出之勞力，本院認核以被繼承人財產現值（拍賣最低價
    額新臺幣1,440,000元）百分之一即新臺幣14,400元為適當
    。
六、依非訟事件法第157條，爰裁定如主文。
七、如對本裁定抗告，須於裁定送達後10日之不變期間內，向本
    院提出抗告狀，並繳納抗告費新臺幣1,000元。
中    華    民    國    99    年    3     月    10    日
                  家事法庭      司法事務官  康景翔

司法院資訊處製作；財團法人民間司法改革基金會備份。
